# 资本公积需要抵销吗？

提问人：安好 时间：2022-10-10 13:48:08
请教陈版，编制合并报表将成本法核算的结果调整为权益法，如果做了借：长期股权投资 贷：资本公积的调整，这个资本公积需要抵销吗？谢谢

回答人：chenyiwei
模拟权益法的调整原因是什么？这个资本公积是什么性质的交易所形成的？

提问人：安好 时间：2022-10-11 10:16:11
谢谢陈版，模拟权益法的调整原因是子公司发行可分离交易的可转换公司债券中包含的权益成分形成资本公积

回答人：chenyiwei
这部分资本公积严格来说应属于“其他权益工具”，在转股前不属于“归属普通股股东的权益”，在进行权益法核算时不应考虑，在合并报表中应将其并入少数股东权益。